臺灣橋頭地方法院民事判決
111年度岡保險小字第1號
原      告  林季彣  
訴訟代理人  吳勁昌律師
被      告  遠雄人壽保險事業股份有限公司

法定代理人  孟嘉仁  
訴訟代理人  葉張基律師
            林韋甫律師 
上列當事人間請求給付保險金事件，於中華民國111年6月23日言
詞辯論終結，本院判決如下：
    主          文
原告之訴及假執行之聲請，均駁回。
訴訟費用新臺幣壹仟元由原告負擔。
    事實及理由要領
一、原告起訴主張：原告前於民國108年10月17日向被告投保保
    單號碼第0000000000號保險契約（下稱系爭保險契），並附
    加「遠雄人壽康富醫療健康保險附約」（下稱系爭附約）。
    而於110年4月12日至同年月14日因蕁麻疹至彰化基督教醫院
    （下稱彰基醫院）住院。嗣向被告申請理賠新台幣（下同）
    54717元，惟被告於110年8月30日，以原告非必要住院為由
    而不予理賠。然原告確實依照醫師診斷後，決定應住院治療
    ，且需住院治療才能完成療程，並有住院之事實。為此，爰
    起訴請求被告給付保險金新臺幣（下同）54,717元及自110
    年8月30日起至清償日止，按年息10%計算之利息。願供擔保
    ，請准宣告假執行。
二、被告則以：原告系爭住院事件與系爭保險附約所約定被告應
    給付住院保險金、住院醫療保險金之要件不符，故被告無給
    付保險金之義務。依系爭保險附約就住院之定義，於保單條
    款第2條約定如下：「…係指被保險人經醫師診斷其疾病或傷
    害必須入住醫院，且正式辦理住院手續並確實在醫院接受診
    療者。」又「必須入住醫院」之意義，依實務見解，應自維
    護保險制度本旨及危險共同團體成員之利益之立場以認定之
    ，而非僅侷限於以契約當事人之角度思考，始能避免肇致道
    德危險，是故被保險人系爭住院是否有必要性，應採客觀判
    斷，亦即具有相同專業之醫師，審酌一般醫學合理之治療程
    序、被保險人之傷病情形、實際診療經過及復原狀況等因素
    ，於相同情形均認被保險人之病情須接受住院之醫療照護，
    且此照護非住院無法於門診治療中獲得，始足認具有住院之
    必要性。而依原告病歷記載，本次院告住院接受自費XOLAIR
    和常規抗組胺輸液，治療過程中無任何不適及過敏反應，且
    經被告徵詢顧問醫師意見，認原告此一治療，僅皮下注射，
    門診即可，無住院必要。實難認有住院之必要性，是以依系
    爭保險附約條款之約定，被告並無給付住院保險金之義務。
    且原告前已就系爭事故之住院醫療保險金理賠爭議向財團法
    人金融消費評議中心（下稱評議中心）申請評議，而評議中
    心亦肯認依系爭保險附約之約定，被保險人住院治療者，須
    按被保險人當時之病況，依一般醫療常規之處置，客觀判斷
    有無住院之必要性，而本案被保險人於系爭住院期間所接受
    之治療得於門診實施即可，並無住院必要而等語置辯，並聲
    明：如主文所示及如受不利判決，被告願供擔保，請准宣告
    免為假執行。
三、本院之判斷：  
  ㈠兩造間成立系爭保險契約，並附加系爭附約，110年4月12日
    至同年月14日，原告因蕁麻疹之彰基醫院住院，嗣向被告申
    請理賠，被告以原告無住院必要為由而不予理賠。原告前就
    系爭住院事件之住院醫療保險金理賠爭議向評議中心申請評
    議，經評議中心以原告，難謂有住院之必要為由，駁回原告
    之請求等情，業據兩造分別提出不爭之系爭保險契約保單、
    要保蘇、系爭契約保單條款、原告彰基醫院診斷書、出院病
    歷摘要、財團法人金融消費評議中心110年評字第2220號案
    評議書等件影本為證，互核相符，堪認為真正。
  ㈡本件爭點：原告得否依系爭保險契約及系爭附約請求本件住
    院給付54,717元？茲分述本院判斷之理由如下：
  ⒈系爭保險契約附約第2條關於「住院」之約定如下：「…係
    指被保險人經醫師診斷其疾病或傷害必須入住醫院，且正式
    辦理住院手續並確實在醫院接受診療者。」。又「必須入住
    醫院」之意義，因健康保險與財產保險不同，為免道德危險
    ，於解釋時，即應儘可能依通常人及通常人就醫療常規的認
    知加以判斷，而不得謂被保險人一有住院之事實，保險事故
    即已然發生，保險公司即應依系爭保險契約及系爭附約之約
    定，給付保險金。
  ⒉本件被保險人即原告本件入院時，各項生理機能均正常，此
    有彰基醫院出院病歷摘要在卷（本院病歷卷第225-237頁）
    可按。而依上開病歷摘要，原告住院期間每日僅接受注射及
    配合藥物使用，並無其他積極治療，依上述病歷摘要可知，
    原告於住院期間並未有任何手術及其他需住院處理之積極醫
    療行為，準此，已難認原告確有「必須入院醫院」之必要。
    對照原告並無住院治療之必要等情，另經財團法人金融消費
    評議中心諮詢該中心專業顧問意見，同認本件依一般醫療及
    臨床治療實務，因原告之前已同因蕁麻疹住院施打相同藥物
    ，並無過敏反應，因此本件於門診實施即可，沒有住院治療
    之必要（本院卷第171-172頁），此益足徵，本件原告住院
    並未符合系爭保險契約附約第2條「住院」約定之條件，被
    告拒絕給付保險金，並非無據。
  ㈢從而，原告依系爭保險契約及系爭附約，請求被告給付住院
    費用54,717及自110年8月30日起至清償日止按年息百分之十
    計算之利息，即屬無據，而無理由，應與其假執行之聲請，
    均予駁回。
四、本件判決之基礎已臻明確，兩造其餘之攻擊防禦方法及舉證
    ，核與判決無影響，毋庸一一論列，併此敘明。　　
五、本件訴訟費用額，依後民事訴訟法第78條及附計算書確定如
    主文所示金額。
中　　華　　民　　國　　111 　年　　7 　　月　　14　　日
                  岡山簡易庭  法    官  林揚奇
以上正本係照原本作成。
民事訴訟法第436 條之24第2 項：對於本判決之上訴，非以違背
法令為理由，不得為之。
如對本判決上訴，須於判決送達後20日內向本院提出上訴狀，並
須表明原判決所違背之法令及其具體內容與依訴訟資料可認為原
判決有違背法令之具體事實之上訴理由（均須按他造當事人之人
數附繕本）。
中　　華　　民　　國　　111 　年　　7 　　月　　14　　日
                              書 記 官  陳麗如
附錄：
一、民事訴訟法第436條之24第2項：
    對於小額程序之第一審裁判上訴或抗告，非以其違背法令為
    理由，不得為之。
二、民事訴訟法第436條之25：
    上訴狀內應記載上訴理由，表明下列各款事項：
    ㈠原判決所違背之法令及其具體內容。
    ㈡依訴訟資料可認為原判決有違背法令之具體事實。
三、民事訴訟法第436條之32條第2項：
    第438條至第445條、第448條至第450條、第454條、第455條
    、第459條、第462條、第463條、第468條、第469條第1款至
    第5款、第471條至第473條及第475條第1項之規定，於小額
    事件之上訴程序準用之。 
      計    算    書
項        目             金  額（新臺幣）        備  註
第一審裁判費             1,000元
合        計             1,000元